臺灣橋頭地方法院刑事判決　　　　　　　110年度訴字第367號
公　訴　人　臺灣橋頭地方檢察署檢察官
被　　　告　蔡鴻淵


指定辯護人　陳靜娟律師
被　　　告　黃振愷




指定辯護人　馬健嘉律師
上列被告因違反毒品危害防制條例案件，經檢察官提起公訴（11
0年度偵字第4833號、110年度偵字第4834號、110年度偵字第101
18號），本院判決如下：
    主  文
一、丙○○犯如附表三所示之罪，共玖罪，均累犯，各處如附表
    三主文及沒收欄所示之刑及沒收（含追徵）。應執行有期徒
    刑捌年捌月。
二、乙○○犯如附表四所示之罪，共肆罪，均累犯，各處如附表
    四主文及沒收欄所示之刑及沒收（含追徵）。不得易科罰金
    、不得易服社會勞動之有期徒刑部分（即販賣第二級毒品部
    分），應執行有期徒刑陸年貳月。
    事  實
一、丙○○知悉甲基安非他命、大麻係毒品危害防制條例第2 條
    第2項第2款所規定之第二級毒品、4-甲基甲基卡西酮（Meph
    edrone）係毒品危害防制條例第2 條第2項第3款所規定之第
    三級毒品，皆不得持有、販賣，亦知悉海洛因係毒品危害防
    制條例第2條第2項第1 款所規定之第一級毒品不得持有，竟
    為下列犯行：
（一）基於販賣第二級毒品甲基安非他命以營利之犯意，於附表
      一編號1至3、5、7至8所示之時間、地點，以附表一編號1
      至3、5、7至8所示之金額、方式，販賣第二級毒品甲基安
      非他命予附表一編號1至3、5、7至8 所示之人。另基於販
      賣第二級毒品大麻以營利之犯意，於附表一編號6 所示之
      時間、地點，以附表一編號6 所示之金額、方式，販賣第
      二級毒品大麻給甲○○。再基於販賣第三級毒品以營利之
      犯意，於附表一編號4所示之時間、地點，以附表一編號4
      所示之金額、方式，販賣摻有第三級毒品4-甲基甲基卡西
      酮之咖啡包給甲○○。
（二）復基於持有第一級毒品海洛因純質淨重10公克以上之犯意
      ，於110年3月間某日，在高雄市橋頭區某處，向年籍不詳
      之成年男子，以10萬元之代價購買大量第一級毒品海洛因
      及第二級毒品甲基安非他命，因而持有純質淨重10公克以
      上之第一級毒品海洛因。嗣經警蒐證後，於民國110年3月
      30日17時42分許，經丙○○同意後，搜索其位於高雄市○○區○○路000巷00號住處，扣得如附表五編號3至12所示
      之物，始查悉上情。
二、乙○○知悉甲基安非他命係毒品危害防制條例第2條第2項第
    2 款所規定之第二級毒品，不得持有、販賣，亦知悉甲基安
    非他命係第二級毒品，且為行政院衛生福利部公告查禁之禁
    藥，依法不得轉讓，竟基於販賣第二級毒品甲基安非他命以
    營利之犯意，於附表二編號1至3所示之時間、地點、金額、
    、方式，販賣第二級毒品甲基安非他命予附表二編號1至3所
    示之人。另基於轉讓禁藥甲基安非他命之犯意，於附表二編
    號4所示之時間、地點，轉讓甲基安非他命1小份（無證據顯
    示淨重達10公克以上）給洪政緯。嗣經警蒐證後，於110年3
    月30日15時10分許，持搜索票至乙○○位於高雄市○○區○○路0000號A5棟9 樓搜索，扣得如附表五編號1至2所示之物
    ，始悉上情。
三、案經內政部警政署高雄港務警察總隊移送及海洋委員會海巡
    署偵防分署嘉義查緝隊報告臺灣橋頭地方檢察署檢察官偵查
    起訴。
    理  由
壹、程序事項：
一、按被告以外之人於審判外之言詞或書面陳述，除法律有規定
    者外，不得作為證據。被告以外之人於審判外之陳述，雖不
    符刑事訴訟法第159 條之1 至第159 條之4 之規定，而經當
    事人於審判程序同意作為證據，法院審酌該言詞陳述或書面
    陳述作成時之情況，認為適當者，亦得為證據，刑事訴訟法
    第159 條第1 項、第159 條之5 第1 項分別定有明文。查本
    件判決所引證據屬傳聞證據部分，公訴人、被告丙○○、乙○○、及其等辯護人就上開傳聞證據，於本院準備程序及審
    理中，均同意具證據能力（見本院卷第130頁、第262頁），
    而本院審酌該等傳聞證據作成時之情況，並無違法取證及證
    明力過低之瑕疵，亦認以之作為證據為適當，依前揭規定說
    明，自得為證據。
二、至其餘非供述證據部分，本院查無有何違反法定程序取得之
    情形，復經本院於審理中踐行證據調查程序，依刑事訴訟法
    第158條之4之反面解釋，認有證據能力。
貳、實體部分：
一、認定犯罪事實所憑之證據及理由：
（一）訊據被告丙○○對於事實欄一、（一）即附表一及事實欄
      一、（二）之犯罪事實，於警詢、偵查、羈押訊問、本院
      審理時均坦承不諱（見警一卷第10頁至第13頁；偵一卷第
      15頁至第19 頁；聲羈52卷第19頁至第23頁；本院卷第123
      頁、第295 頁），並有附表一證據名稱欄所示之各項證據
      資料可佐。此外，亦有自願受搜索同意書、海洋委員會海
      巡署偵防分署嘉義查緝隊搜索扣押筆錄、扣押物品目錄表
      各1份、扣押物品照片11 張、現場搜索相片6張、110年度
      毒保字第24號、110年度安保字第179號、110 年度檢管字
      第1004號扣押物品清單、本院110年度橋院總管字第594號
      扣押物品清單、法務部調查局濫用藥物實驗室110年5月20
      日調科壹字第11023006060 號鑑定書、高雄市立凱旋醫院
      110年5月3日高市凱醫驗字第68355號濫用藥物成品檢驗鑑
      定書各1份附卷足憑（見警一卷第103頁、第107頁至第115
      頁、第123頁至第131之3頁；偵一卷第59頁至第67 頁、第
      75頁至第77頁、第85頁；本院卷第111頁、第116頁），且
      有如附表五編號3至12所示之扣案物可資佐證。
（二）訊據被告乙○○對於事實欄二即附表二之犯罪事實，於警
      詢、偵查、羈押訊問、本院審理時均坦承不諱（見警四卷
      第25頁至第29頁；偵二卷第17頁至第19頁；聲羈54卷第24
      頁至第27頁；本院卷第123頁至第124 頁、第295頁），並
      有附表二證據名稱欄所示之各項證據資料可參。此外，另
      有本院110年聲搜字第183號搜索票暨附件、海洋委員會海
      巡署偵防分署嘉義查緝隊搜索扣押筆錄、扣押物品目錄表
      、扣押物品收據（乙○○；經武路）各1 份、現場搜索相
      片12 張、110年度安保字第177號扣押物品清單、本院110
      年度橋院總管字第594號扣押物品清單各1在卷可查（見警
      四卷第45頁至第51頁、第55頁至第60 頁；偵二卷第155頁
      ；本院卷第107頁）且有如附表五編號1所示之扣案物可資
      佐證。
（三）主觀意圖存於行為人之內心，若被告自白則無須補強證據
      ，但得提出反證，主張此任意性自白非事實（最高法院10
      7年度台上字第2668號、108年度台上字第3261 號、110年
      度台上字第5035號判決意旨參照）。被告丙○○就事實欄
      一即附表一編號1至8所示之犯行皆自白認罪；被告乙○○
      就事實欄二即附表二編號1至3所示之犯行皆自白認罪，且
      未提出反證，況販賣毒品係政府嚴予查緝之違法行為，黑
      市價格昂貴，取得不易，苟無利可圖，應無甘冒被查緝法
      辦之危險，而平白為轉讓毒品之可能，故被告丙○○於本
      院審理時自陳：賣毒品是可以多吸一點等語；被告乙○○
      則自陳：我羈押庭說賣500元可以賺150元，賣1000元可以
      賺300 元屬實，我之後會把錢繼續拿去買毒品施用等語（
      見本院卷第295頁），應屬可信，顯有營利之意圖無疑。
（四）綜上所述，本案事證明確，被告丙○○、乙○○前開犯行
      均堪認定，應依法論科。
二、論罪科刑：
（一）適用法律之說明：
      行為人轉讓甲基安非他命（未達法定應加重其刑之一定數
      量）予成年男子，同時該當藥事法第83 條第1項轉讓禁藥
      罪及毒品危害防制條例第8條第2項轉讓第二級毒品罪之構
      成要件，應依重法優於輕法之原則，擇較重之轉讓禁藥罪
      論處（最高法院109年度台上字第1089 號判決參照，此經
      最高法院刑事大法庭裁定，應屬目前實務確定見解）。而
      轉讓禁藥如行為人於偵查及歷次審判中均自白，是否得適
      用毒品危害防制條例第17條第2 項規定減輕其刑，最高法
      院認從立法目的與規範體系、憲法罪刑相當、平等原則等
      觀點，認仍可適用毒品危害防制條例第17條第2 項規定減
      輕其刑（最高法院109年度台上字第4243號判決參照）。
（二）論罪：
   1、核被告丙○○就事實欄一、（一）即附表一編號1 至3、5
      至8 所為均係犯毒品危害防制條例第4條第2項之販賣第二
      級毒品罪；就事實欄一、（一）即附表一編號4 所為，係
      犯毒品危害防制條例第4條第3項之販賣第三級毒品罪；就
      事實欄一、（二）所為係犯毒品危害防制條例第11 條第3
      項持有第一級毒品純質淨重10公克以上罪。被告丙○○因
      販賣而持有第二級毒品之低度行為，為其販賣第二級毒品
      之高度行為所吸收，不另論罪。而被告丙○○販賣第三級
      毒品部分，咖啡包經抽驗推算後純質淨重並未逾5 公克，
      此有附表一編號4證據名稱欄⑥所示之鑑定書1份在卷可佐
      ，是就持有第三級毒品部分尚不構成犯罪。被告丙○○就
      上開販賣第二級毒品7罪、販賣第三級毒品1罪、持有第一
      級毒品純質淨重10 公克以上1罪，犯意各別，行為互殊，
      應予分論併罰。
   2、核被告乙○○就事實欄二即附表二編號1至3所為均係犯毒
      品危害防制條例第4條第2項之販賣第二級毒品罪；就事實
      欄二即附表二編號4所為係犯藥事法第83條第1項之轉讓禁
      藥罪。被告乙○○因販賣而持有第二級毒品之低度行為，
      為其販賣第二級毒品之高度行為所吸收，不另論罪。被告
      乙○○轉讓禁藥前之持有第二級毒品行為係之後轉讓禁藥
      之階段行為，高度之轉讓行為已依藥事法加以處罰，依法
      律適用完整性之法理，其低度之持有行為不能再行割裂適
      用毒品危害防制條例加以處罰，而藥事法對於持有禁藥之
      行為沒有處罰之規定，故於被告乙○○轉讓前持有甲基安
      非他命之低度行為，不另處罰。被告乙○○就上開販賣第
      二級毒品3罪、轉讓禁藥1罪，犯意各別，行為互殊，應予
      分論併罰。
   3、公訴意旨原認被告乙○○轉讓甲基安非他命部分，是同時
      構成轉讓禁藥與轉讓第二級毒品，並從一重依藥事法處斷
      ，惟二罪的關係應依重法優於輕法之原則，擇較重之轉讓
      禁藥罪論處，已如上述，公訴意旨容有誤會，而檢察官亦
      已當庭更正（見本院卷第261頁）。
（三）刑之加重減輕事由：
   1、累犯：
    ⑴被告丙○○前因施用毒品案件，經臺灣高雄地方法院以10
      5度聲字第426號裁定，定應執行有期徒刑4月確定，於105
      年10月3 日易科罰金執行完畢等情，有被告丙○○臺灣高
      等法院被告前案紀錄表1 份在卷可考，是其於受徒刑之執
      行完畢後，5 年以內故意再犯本案有期徒刑以上之罪，均
      為累犯。
    ⑵被告乙○○前因施用毒品案件，經臺灣高雄地方法院以10
      5度簡字第2979號判決有期徒刑2月確定，於106年1月31日
      徒刑執行完畢等情，有被告乙○○臺灣高等法院被告前案
      紀錄表1份在卷可考，是其於受徒刑之執行完畢後，5年以
      內故意再犯本案有期徒刑以上之罪，均為累犯。
    ⑶本院均考量刑法第57條量刑標準後（詳後述），認各罪皆
      不應量處最低刑度，核無司法院釋字第775 號解釋所示罪
      刑不相當之情形（最高法院109 年度台非字第139號、108
      年度台上字第338、1563 號判決意旨參照），爰依刑法第
      47條第1 項規定，除販賣第二級毒品罪之法定刑為無期徒
      刑部分，不得加重外，其餘部分均應依刑法第47 條第1項
      規定加重其刑。
   2、偵審自白：
      被告丙○○於偵查及審判中就事實欄一、（一）即附表一
      販賣第二級、第三級毒品犯行均自白認罪；被告乙○○於
      偵查及審判中就事實欄二即附表二編號1之3販賣第二級毒
      品犯行、附表二編號4 轉讓禁藥犯行均自白認罪，均依毒
      品危害防制條例第17條第2項之規定減輕其刑。
   3、無刑法第59條之適用：
      按刑法第59條之酌量減輕其刑，必於犯罪另有特殊原因或
      情狀，在客觀上足以引起一般同情，而確可憫恕者，認為
      即予宣告法定低度刑期，猶嫌過重者，或因立法至嚴，確
      有情輕法重之情形，始有其適用（最高法院98年度台上字
      第4603號判決意旨參照）。辯護人雖替被告丙○○辯稱，
      被告丙○○是因癌症末期，需要止痛，並非是以販賣毒品
      來賺錢等語，請求再依刑法第59條酌減等語（見本院卷第
      301頁至第302頁）。惟本院考量毒品戕害國人身心健康，
      且嚴重影響社會治安，故政府立法嚴禁販賣毒品，並以高
      度刑罰來遏止毒品氾濫之問題，於109年1月15日再次增加
      販賣第二級毒品之刑度，且於同年7 月15日施行，足見對
      於此萬國公罪，社會均有應嚴懲之社會共識。而被告丙○○前有施用毒品之紀錄，對於上開法令之嚴，應無不知之
      道理，亦應知悉吸毒對於人體之危害，其明知毒品為政府
      嚴令所禁止，卻為牟取不法利益，竟仍恣意販賣毒品，顯
      見被告丙○○未考慮販賣毒品對社會、國人之不良影響，
      使施用者成癮，陷入不可自拔之困境，影響不可謂不大。
      復審酌本案並無積極事證足認被告丙○○為事實欄一、（
      一）即附表一編號1至8所示之販賣毒品犯行時，有何特殊
      之原因與環境，在客觀上足以引起一般人同情，縱使被告
      丙○○癌症末期，亦應尋求正當的醫療途徑，而非恣意使
      用毒品，遑論被告丙○○販賣甲基安非他命、大麻、咖啡
      包各式毒品，是否皆是為了止痛應有可疑，故考量其犯罪
      情節、態樣、動機及手段後，本院認並無情輕法重而顯可
      憫恕之情事，且經偵審自白減輕後，尚符合罪刑相當性原
      則。從而，被告就事實欄一、（一）即附表一編號1至8所
      示之販賣第二級毒品甲基安非他命、販賣第三級毒品犯行
      ，均無從依刑法第59條規定酌減其刑。
   4、是被告丙○○、乙○○就全部犯行，均有累犯加重事由（
      無期徒刑部分依刑法第65 條第1項不得加重），並就販賣
      毒品犯行（被告乙○○另有轉讓禁藥犯行）均有偵審自白
      之減刑事由，均依刑法第71條第1項規定先加後減之。
（四）量刑：
   1、均審酌被告丙○○、乙○○自身曾施用毒品，有被告2 人
      前開前案紀錄表在卷可稽，應明知毒品使用後容易成癮且
      難以戒除，常使施用者其經濟地位、身心狀態皆可能發生
      實質改變而處於劣勢，容易造成家庭破裂戕害國力，因此
      毒品為國家嚴格查禁之違禁物，竟不顧施用者可能面臨之
      困境，仍為上開販賣第二級毒品、第三級毒品之犯行，其
      所為非但助長毒品之流通，更致生危害於社會及他人，行
      為實值非難；兼衡被告2 人之前科素行（累犯部分不重複
      評價）、販賣甲基安非他命（被告丙○○另有販賣大麻、
      咖啡包）之次數、數量、金額大小、人數等情。
   2、就被告丙○○持有第一級毒品純質淨重10公克以上部分，
      審酌其無視於政府所推動之禁毒政策而持有逾法定數量之
      第一級毒品海洛因，不僅戕害個人之身體健康，對社會治
      安亦有潛在之危害，暨持有第一級毒品之數量等情。
   3、就被告乙○○轉讓禁藥部分，則考量被告助長禁藥之流通
      ，復審酌其轉讓禁藥之動機、目的、犯罪手段與情狀、轉
      讓禁藥之次數僅有1次、數量非多等情。
   4、並綜合考量被告丙○○、乙○○皆坦承犯行，願意面對自
      身過錯，無浪費司法資源；並衡被告丙○○案發當時幫忙
      家裡生意、沒有收入、離婚、有3 名未成年子女，並與其
      子女、母親、大哥同住；被告乙○○業工、未婚、沒有小
      孩、寄住在朋友租屋處等一切情況，分別量處如附表三、
      附表四主文及沒收欄所示之刑。
（五）數罪定其應執行刑時，除應就各別刑罰規範之目的、輕重
      罪間體系之平衡、整體犯罪非難評價、各行為彼此間之偶
      發性、與被告前科之關聯性、各行為所侵害法益之專屬性
      或同一性、數罪對法益侵害之加重效應、罪數所反映之被
      告人格特性與犯罪傾向、社會對特定犯罪例如一再殺人或
      販毒行為處罰之期待等，為綜合判斷外，尤須參酌上開實
      現刑罰公平性，以杜絕僥倖、減少犯罪之立法意旨，為妥
      適之裁量（最高法院100 年度台上字第5342號判決意旨參
      照）。本院審酌被告丙○○7次販賣第二級毒品罪、1次販
      賣第三級毒品罪、1 次持有第一級毒品純質淨重10公克以
      上罪，時間間隔均非長，附表一編號1至6所示暨持有第一
      級毒品純質淨重10公克以上之犯行，均是在110年3月間，
      附表一編號7至8則是同年1月間；被告乙○○3次販賣第二
      級毒品罪，時間間隔亦非長，均是在110 年2、3月所犯，
      且購毒者均有重複，如以實質累加方式定應執行刑，則處
      罰之刑度顯將超過其行為之不法內涵，而考量刑罰對被告
      造成之痛苦程度，係隨刑度增加而生加乘效果，非以等比
      方式增加，是以隨罪數增加遞減刑罰方式，當足以評價被
      告行為不法性之法理（即多數犯罪責任遞減原則），就被
      告丙○○各罪間，依法定主文欄一所示之應執行刑；就被
      告乙○○被告所犯3 次販賣第二級毒品即不得易科罰金、
      不得易服社會勞動之有期徒刑部分，依法定主文欄二所示
      之應執行刑。
（六）沒收：
      按查獲之第一級、第二級毒品及專供製造或施用第一級、
      第二級毒品之器具，不問屬於犯罪行為人與否，均沒收銷
      燬之；犯第4條至第9條、第12條、第13條或第14條第1 項
      、第2 項之罪者，其供犯罪所用之物，不問屬於犯罪行為
      人與否，均沒收之。毒品危害防制條例第18 條第1項前段
      、第19條第1 項定有明文；供犯罪所用、犯罪預備之物或
      犯罪所生之物，屬於犯罪行為人者，得沒收之。但有特別
      規定者，依其規定；犯罪所得，屬於犯罪行為人者，沒收
      之。前二項之沒收，於全部或一部不能沒收或不宜執行沒
      收時，追徵其價額，刑法第38條第2項、第38條之1第1 項
      前段、第3項分別定有明文；另參諸刑法第11 條規定：「
      本法總則於其他法律有刑罰、保安處分或沒收之規定者，
      亦適用之。但其他法律有特別規定者，不在此限。」已明
      白揭示「特別法優於普通法」原則，則毒品危害防制條例
      有關沒收如有未規定者，仍應回歸適用刑法相關規定。經
      查：
   1、扣案如附表五編號4所示之海洛因24 包，經鑑定後確含海
      洛因成分（總純質淨重10.16公克，其中2包含微量海洛因
      成分）；扣案如附表五編號5所示之大麻4包，經鑑定後確
      含大麻成分，有上開法務部調查局濫用藥物實驗室110年5
      月20日鑑定書1 紙在卷可查，屬查獲之第一級、第二級毒
      品，就大麻部分，被告丙○○自陳是賣剩的等語（見本院
      卷第126頁至第127頁），故均應依毒品危害防制條例第18
      條第1 項前段規定，海洛因在附表三被告丙○○持有第一
      級毒品純質淨重十公克以上罪刑項下沒收銷燬；大麻在販
      賣大麻罪刑項下沒收銷燬。
   2、被告丙○○自陳：扣案如附表五編號8至9所示之行動電話
      ，都有用來跟購毒者聯絡等語（見本院卷第125頁至第126
      頁），自係供犯罪所用之物，應依毒品危害防制條例第19
      條第1 項之規定，在附表三被告丙○○各次販賣毒品罪刑
      項下宣告沒收。
   3、扣案如附表五編號7所示之電子磅秤1台，被告丙○○自陳
      ：販賣毒品前會秤一下，但是咖啡包、大麻不用秤；附表
      五編號6所示之空夾鏈袋1包是分裝毒品用的等語（見本院
      卷第125頁至第126頁），故電子磅秤應依毒品危害防制條
      例第19條第1 項之規定，在附表三被告丙○○各次販賣第
      二級毒品甲基安非他命罪刑項下宣告沒收；空夾鏈袋，依
      刑法第38條第2 項（供犯罪預備之物），在附表三被告丙○○各次販賣第二級毒品甲基安非他命、大麻罪刑項下宣
      告沒收。
   4、被告乙○○自陳：扣案如附表五編號1 所示之行動電話，
      都有跟購毒者聯絡等語（見本院卷第124頁至第125頁），
      自係供犯罪所用之物，是販賣毒品部分依毒品危害防制條
      例第19條第1 項之規定，在附表四被告乙○○各次販賣第
      二級毒品甲基安非他命罪刑項下宣告沒收。至於轉讓禁藥
      部分，考量當時被告乙○○是住在受轉讓者洪政緯之住處
      ，受轉讓者亦無提到與被告乙○○有用行動電話聯絡，故
      就該次轉讓禁藥部分，不宣告沒收行動電話。
   5、犯罪所得部分：
    ⑴被告丙○○自陳：販賣毒品的所得，有些有拿到，有些沒
      有拿到等語（見本院卷第127 頁，詳如附表一所示），核
      與各證人證詞相符，則就被告丙○○實際取得之金錢，雖
      未扣案仍應依照刑法第38 條之1第1項、第3項之規定，在
      附表三被告丙○○各次販賣第二級毒品甲基安非他命罪刑
      項下宣告沒收，於全部或一部不能沒收或不宜執行沒收時
      ，追徵其價額。
    ⑵被告乙○○自陳：販賣第二級毒品之犯罪所得均有收到等
      語（見本院卷第125 頁），核與各證人證詞相符，則被告
      乙○○各次販賣第二級毒品所得（詳如附表二所示），雖
      未扣案仍應依照刑法第38 條之1第1項、第3項之規定，在
      附表四被告乙○○各次販賣第二級毒品甲基安非他命罪刑
      項下宣告沒收，於全部或一部不能沒收或不宜執行沒收時
      ，追徵其價額。
   6、扣案如附表五編號3 所示之甲基安非他命，被告丙○○自
      陳：是自己吃剩下來的等語（見本院卷第127 頁），亦無
      證據顯示與本案販賣有關，故不宣告沒收銷燬。而扣案如
      附表五編號10至12所示之物，亦無證據顯示與本案有關，
      亦不宣告沒收。
據上論斷，應依刑事訴訟法第299條第1項前段，判決如主文。
本案經檢察官陳俊宏提起公訴，檢察官郭郡欣到庭執行職務。
中    華    民    國   111    年    1     月    12    日
                   刑事第五庭 審判長法  官  林永村
                                    法  官  黃逸寧
                                    法  官  黃志皓
以上正本證明與原本無異。
如不服本判決應於收受判決後20日內向本院提出上訴書狀，並應
敘述具體理由。其未敘述上訴理由者，應於上訴期間屆滿後20日
內向本院補提理由書(均須按他造當事人之人數附繕本)「切勿逕
送上級法院」。
中    華    民    國   111    年    1     月    12    日
 
                                書記官  曾小玲
 
附表一：
┌──┬───┬────┬────┬────┬────┬──────┬─────────────┐
│編號│行為人│交易時間│交易地點│交易對象│毒品種類│交易方式    │證據名稱                  │
│    │      │（民國）│        │        │金額（新│            │                          │
│    │      │        │        │        │臺幣）  │            │                          │
├──┼───┼────┼────┼────┼────┼──────┼─────────────┤
│1   │丙○○│110年3月│高雄市梓│王人傑  │甲基安非│王人傑與蔡鴻│①證人即購毒者王人傑於警詢│
│    │      │22日下午│官區通安│        │他命    │淵以通訊軟體│  及偵查中之證詞（見警一卷│
│    │      │某時許  │路○○○│        │7,000元 │Line聯絡約定│  第42頁至第48頁、第53頁至│
│    │      │        │巷○○號│        │        │購買毒品後，│  第54頁、偵一卷第55頁至第│
│    │      │        │之蔡鴻淵│        │        │於左列時地，│  56頁）                  │
│    │      │        │住處    │        │        │丙○○將甲基│②（王人傑）內政部警政署高│
│    │      │        │        │        │        │安非他命1 包│  雄港務警總隊搜索扣押筆錄│
│    │      │        │        │        │        │交給王人傑。│  、扣押品目錄表、扣押物品│
│    │      │        │        │        │        │王人傑再於11│  收據各1份（見警三卷第278│
│    │      │        │        │        │        │0年3月23日17│  頁至第283頁）           │
│    │      │        │        │        │        │時20分許匯款│③現場搜索暨扣押物品相片11│
│    │      │        │        │        │        │7,000 元給蔡│  張（見警三卷第284 頁至第│
│    │      │        │        │        │        │鴻淵。      │  288頁）                 │
│    │      │        │        │        │        │            │④高雄市立凱旋醫院110年5月│
│    │      │        │        │        │        │            │  3日高市凱醫驗字第68351號│
│    │      │        │        │        │        │            │  濫用藥物成品檢驗鑑定書1 │
│    │      │        │        │        │        │            │  份（見警三卷第312頁至第 │
│    │      │        │        │        │        │            │  313頁）                 │
│    │      │        │        │        │        │            │⑤（王人傑）臺灣橋頭地方檢│
│    │      │        │        │        │        │            │  察署鑑定許可書1 紙（見警│
│    │      │        │        │        │        │            │  三卷第316頁）           │
├──┼───┼────┼────┼────┼────┼──────┤⑥（王人傑）高雄港務警察總│
│2   │丙○○│110年3月│高雄市梓│王人傑  │甲基安非│王人傑與蔡鴻│  隊刑警隊偵辦毒品危害防制│
│    │      │26日下午│官區通安│        │他命    │淵以通訊軟體│  條例嫌疑人尿液採證代碼對│
│    │      │某時許  │路○○○│        │1,500元 │Line聯絡後，│  照表1紙（見警三卷第317頁│
│    │      │        │巷○○號│        │        │於左列時地，│  ）                      │
│    │      │        │之蔡鴻淵│        │        │丙○○將甲基│⑦（王人傑）高雄市立凱旋醫│
│    │      │        │住處    │        │        │安非他命1 包│  院濫用藥物尿液檢驗報告1 │
│    │      │        │        │        │        │交給王人傑。│  份（見警三卷第318頁）   │
│    │      │        │        │        │        │王人傑再於11│⑧通訊軟體LINE匯款紀錄截圖│
│    │      │        │        │        │        │0年3月26日23│  照片6張（見警一卷第50 頁│
│    │      │        │        │        │        │時40分許匯款│  至第52頁）              │
│    │      │        │        │        │        │1,500 元給蔡│                          │
│    │      │        │        │        │        │鴻淵。      │                          │
│    │      │        │        │        │        │            │                          │
├──┼───┼────┼────┼────┼────┼──────┤                          │
│3   │丙○○│110年3月│高雄市梓│王人傑  │甲基安非│王人傑與蔡鴻│                          │
│    │      │27日中午│官區通安│        │他命    │淵以通訊軟體│                          │
│    │      │某時許  │路○○○│        │4,000元 │Line聯絡後，│                          │
│    │      │        │巷○○號│        │        │於左列時地，│                          │
│    │      │        │之蔡鴻淵│        │        │丙○○將甲基│                          │
│    │      │        │住處    │        │        │安非他命1 包│                          │
│    │      │        │        │        │        │交給王人傑。│                          │
│    │      │        │        │        │        │王人傑再於11│                          │
│    │      │        │        │        │        │0年3月28日17│                          │
│    │      │        │        │        │        │時45分許匯款│                          │
│    │      │        │        │        │        │4,000 元給蔡│                          │
│    │      │        │        │        │        │鴻淵。      │                          │
│    │      │        │        │        │        │            │                          │
├──┼───┼────┼────┼────┼────┼──────┼─────────────┤
│4   │丙○○│110年3月│高雄市梓│甲○○  │含第三級│甲○○欲購買│①證人即購毒者甲○○於警詢│
│    │      │23日22時│官區通安│        │毒品成分│毒品，直接於│  及偵查中之證詞（見警一卷│
│    │      │許      │路○○○│        │之咖啡包│左列時間到左│  第21頁至第32頁、偵一卷第│
│    │      │        │巷○○號│        │50包    │列地點，向蔡│  89頁至第93頁）          │
│    │      │        │之蔡鴻淵│        │10,000元│鴻淵購買毒品│②臺灣橋頭地方法院110 年聲│
│    │      │        │住處    │        │（賒帳）│，丙○○將售│  搜字183號搜索票、附件各1│
│    │      │        │        │        │        │價10,000元之│  份（見警三卷第208 頁至第│
│    │      │        │        │        │        │毒品咖啡包50│  209頁）                 │
│    │      │        │        │        │        │包交給甲○○│③內政部警政署高雄港務警察│
│    │      │        │        │        │        │，甲○○則賒│  總隊搜索扣押筆錄、扣押物│
│    │      │        │        │        │        │帳。        │  品目錄表、行動通訊裝置採│
│    │      │        │        │        │        │            │  證同意書、扣押物品收據各│
│    │      │        │        │        │        │            │  1份（見警三卷第210頁至第│
│    │      │        │        │        │        │            │  217頁）                 │
│    │      │        │        │        │        │            │④現場搜索照片9 張（見警三│
│    │      │        │        │        │        │            │  卷第218頁至第222頁）    │
│    │      │        │        │        │        │            │⑤扣案證物照片11張（見警三│
│    │      │        │        │        │        │            │  卷第223頁至第228頁）    │
│    │      │        │        │        │        │            │⑥高雄市立凱旋醫院110年6月│
│    │      │        │        │        │        │            │  24 日高市凱醫驗字第68357│
│    │      │        │        │        │        │            │  號濫用藥物成品檢驗鑑定書│
│    │      │        │        │        │        │            │  1份（見警三卷第252頁）  │
├──┼───┼────┼────┼────┼────┼──────┼─────────────┤
│5   │丙○○│110年3月│高雄市梓│甲○○  │甲基安非│甲○○欲購買│①同附表一編號4 證據名稱欄│
│    │      │28日24時│官區通安│        │他命約1 │毒品，直接於│  之①至⑤                │
│    │      │許      │路○○○│        │錢      │左列時間到左│②高雄市立凱旋醫院110年6月│
│    │      │        │巷○○號│        │4,500元 │列地點，向蔡│  24 日高市凱醫驗字第68356│
│    │      │        │之蔡鴻淵│        │（賒帳）│鴻淵購買毒品│  號濫用藥物成品檢驗鑑定書│
│    │      │        │住處    │        │        │，丙○○將售│  1份（見警三卷第251頁）  │
│    │      │        │        │        │        │價4,500 元之│③（甲○○）臺灣橋頭地方檢│
│    │      │        │        │        │        │甲基安非他命│  察署鑑定許可書1 紙（見警│
│    │      │        │        │        │        │1 包交給任德│  三卷第255頁）           │
│    │      │        │        │        │        │慶，甲○○則│④（甲○○）高雄港務警察總│
│    │      │        │        │        │        │賒帳。      │  隊刑警隊偵辦毒品危害防制│
│    │      │        │        │        │        │            │  條例嫌疑人尿液採證代碼對│
│    │      │        │        │        │        │            │  照表1紙（見警三卷第256頁│
│    │      │        │        │        │        │            │  ）                      │
│    │      │        │        │        │        │            │⑤（甲○○）高雄市立凱旋醫│
│    │      │        │        │        │        │            │  院110年4月27日濫用藥物成│
│    │      │        │        │        │        │            │  品檢驗鑑定書1 份（見警三│
│    │      │        │        │        │        │            │  卷第257頁）             │
├──┼───┼────┼────┼────┼────┼──────┼─────────────┤
│6   │丙○○│110年3月│高雄市梓│甲○○  │大麻    │甲○○欲購買│①同附表一編號4證據名稱欄 │
│    │      │29日24時│官區通安│        │1,500元 │毒品，直接於│  之①至⑤                │
│    │      │許      │路○○○│        │（賒帳）│左列時間到左│②法務部調查局濫用藥物實驗│
│    │      │        │巷○○號│        │        │列地點，向蔡│  室110年6月2 日調科壹字第│
│    │      │        │之蔡鴻淵│        │        │鴻淵購買毒品│  0000000000號鑑定書1 份（│
│    │      │        │住處    │        │        │，丙○○將售│  見警三卷第250頁）       │
│    │      │        │        │        │        │價1,500 元之│                          │
│    │      │        │        │        │        │大麻交給任德│                          │
│    │      │        │        │        │        │慶，甲○○則│                          │
│    │      │        │        │        │        │賒帳。      │                          │
├──┼───┼────┼────┼────┼────┼──────┼─────────────┤
│7   │丙○○│110 年 1│高雄市梓│乙○○  │甲基安非│乙○○欲購買│①證人即購毒者乙○○於警詢│
│    │      │月初某日│官區通安│        │他命    │毒品，直接於│  及偵查中之證詞（見警四卷│
│    │      │        │路○○○│        │2,500元 │左列時間到左│  第3頁至第8頁、偵二卷第19│
│    │      │        │巷○○號│        │        │列地點，向蔡│  頁至第21頁）            │
│    │      │        │之蔡鴻淵│        │        │鴻淵購買毒品│②證人兼同案被告乙○○扣案│
│    │      │        │住處    │        │        │，丙○○將售│  手機內之通訊軟體messager│
│    │      │        │        │        │        │價2,500 元之│  與被告丙○○之對話截圖11│
│    │      │        │        │        │        │甲基安非他命│  張（見警一卷第74頁至第79│
│    │      │        │        │        │        │1包交給黃振 │  頁）                    │
│    │      │        │        │        │        │愷，乙○○則│③（乙○○）高雄港務警察總│
│    │      │        │        │        │        │賒帳。      │  隊偵辦毒品危害防制條例嫌│
│    │      │        │        │        │        │            │  疑尿液採證代碼對照表1 紙│
│    │      │        │        │        │        │            │  （見警二卷第62頁）      │
│    │      │        │        │        │        │            │④（乙○○）高雄市立凱旋醫│
│    │      │        │        │        │        │            │  院濫用藥物尿液檢驗報告1 │
│    │      │        │        │        │        │            │  份（見警二卷第63頁）    │
│    │      │        │        │        │        │            │                          │
│    │      │        │        │        │        │            │                          │
│    │      │        │        │        │        │            │                          │
│    │      │        │        │        │        │            │                          │
│    │      │        │        │        │        │            │                          │
├──┼───┼────┼────┼────┼────┼──────┤                          │
│8   │丙○○│110年1月│高雄市梓│乙○○  │甲基安非│乙○○欲購買│                          │
│    │    │初某日  │官區通安│        │他命    │毒品，直接於│                          │
│    │      │        │路○○○│        │3,000元 │左列時地，向│                          │
│    │      │        │巷○○號│        │        │丙○○購買毒│                          │
│    │      │        │之蔡鴻淵│        │        │品，丙○○將│                          │
│    │      │        │住處    │        │        │售價3000元之│                          │
│    │      │        │        │        │        │甲基安非他命│                          │
│    │      │        │        │        │        │1 包交給黃振│                          │
│    │      │        │        │        │        │愷，乙○○則│                          │
│    │      │        │        │        │        │先賒帳，並於│                          │
│    │      │        │        │        │        │110 年2月9日│                          │
│    │      │        │        │        │        │匯款4,000 元│                          │
│    │      │        │        │        │        │之購毒欠款（│                          │
│    │      │        │        │        │        │含編號7 欠款│                          │
│    │      │        │        │        │        │）給丙○○。│                          │
└──┴───┴────┴────┴────┴────┴──────┴─────────────┘
 
 
附表二：
┌──┬───┬────┬─────┬────┬────┬──────┬────────────┐
│編號│行為人│交易時間│交易地點  │交易對象│毒品種類│交易方式    │證據名稱                │
│    │      │（民國）│          │        │金額（新│            │                        │
│    │      │        │          │        │臺幣）  │            │                        │
├──┼───┼────┼─────┼────┼────┼──────┼────────────┤
│1   │乙○○│110年2月│高雄市岡山│湯哲瑋  │甲基安非│湯哲瑋與黃振│①證人即購毒者湯哲瑋於警│
│    │      │14日19時│區岡山分局│        │他命    │愷以通訊軟體│  詢及偵查中之證詞（見警│
│    │      │36分後之│附近自來水│        │1,000元 │Messenger 聯│  二卷第79頁至第84頁；偵│
│    │      │某時許（│廠        │        │        │絡後，於左列│  二卷第141頁至第142頁）│
│    │      │依據右列│          │        │        │時地交易。湯│②（湯哲瑋）臺灣橋頭地方│
│    │      │對話紀錄│          │        │        │哲瑋先於110 │  檢察署鑑定許可書1 紙（│
│    │      │於該日19│          │        │        │年2 月14日19│  見警二卷第94頁）      │
│    │      │日19時36│          │        │        │時36分許匯款│③（湯哲瑋）高雄港務警察│
│    │      │分後，證│          │        │        │1,000 元到黃│  總隊刑警隊偵辦毒品危害│
│    │      │人湯哲瑋│          │        │        │振愷指定之帳│  防制條例嫌疑人尿液採證│
│    │      │即傳「匯│          │        │        │戶，乙○○再│  代碼對照表1 紙（見警二│
│    │      │好了」等│          │        │        │到左列地點，│  卷第95頁）            │
│    │      │語，是應│          │        │        │將甲基安非他│④（湯哲瑋）高雄市立凱旋│
│    │      │就起訴書│          │        │        │命1 包交給湯│  醫院110年5月13日濫用藥│
│    │      │予以補充│          │        │        │哲瑋。      │  物尿液檢驗報告1 份（見│
│    │      │）      │          │        │        │            │  警二卷第96頁）        │
│    │      │        │          │        │        │            │⑤被告乙○○扣案手機內之│
│    │      │        │          │        │        │            │  通訊軟體Messenger 與證│
│    │      │        │          │        │        │            │  人湯哲璋之對話截圖10張│
│    │      │        │          │        │        │            │  （見警二卷第89頁至第91│
│    │      │        │          │        │        │            │  頁                    │
│    │      │        │          │        │        │            │                        │
│    │      │        │          │        │        │            │                        │
│    │      │        │          │        │        │            │                        │
├──┼───┼────┼─────┼────┼────┼──────┤                        │
│2   │乙○○│110年3月│高雄市橋頭│湯哲瑋  │甲基安非│湯哲瑋與黃振│                        │
│    │      │1日凌晨 │區經武路○│        │他命    │愷以通訊軟體│                        │
│    │      │        │○號乙○  │        │500元   │Messenger 聯│                        │
│    │      │        │○住處樓下│        │        │絡後，於左列│                        │
│    │      │        │          │        │        │時地交易。湯│                        │
│    │      │        │          │        │        │哲瑋將500 元│                        │
│    │      │        │          │        │        │交給乙○○，│                        │
│    │      │        │          │        │        │乙○○將甲基│                        │
│    │      │        │          │        │        │安非他命1 包│                        │
│    │      │        │          │        │        │交給湯哲瑋。│                        │
├──┼───┼────┼─────┼────┼────┼──────┼────────────┤
│3   │乙○○│110年3月│高雄市岡山│黃建源  │甲基安非│黃健源與黃振│①證人即購毒者黃建源於警│
│    │      │30 日1時│區後紅里黃│        │他命    │愷以通訊軟體│  詢中之證詞（見警二卷第│
│    │      │18分    │健源住處  │        │500元   │Messenger 聯│  99頁至第102頁）       │
│    │      │        │          │        │        │絡後，於左列│②被告乙○○扣案手機內之│
│    │      │        │          │        │        │時地交易。黃│  證人黃建源影像照片1 張│
│    │      │        │          │        │        │健源將500 元│（見警四卷第37頁）      │
│    │      │        │          │        │        │交給乙○○，│③被告乙○○扣案手機內之│
│    │      │        │          │        │        │乙○○將甲基│  通訊軟體Messenger 與證│
│    │      │        │          │        │        │安非他命1 包│  人黃建源之對話截圖4 張│
│    │      │        │          │        │        │交給黃健源。│  （見警四卷第38頁至第41│
│    │      │        │          │        │        │            │  頁）                  │
│    │      │        │          │        │        │            │④被告乙○○指認證人黃建│
│    │      │        │          │        │        │            │  源住處地圖1 紙（見警四│
│    │      │        │          │        │        │            │  卷第42頁）            │
├──┼───┼────┼─────┼────┼────┼──────┼────────────┤
│4   │乙○○│110年3月│高雄市橋頭│洪政緯  │甲基安非│洪政緯與黃振│①證人即受轉讓者洪政緯於│
│    │      │29日中午│區經武路○│        │他命無償│愷同住在左列│  警詢中之證詞（見警二卷│
│    │      │        │○○號○樓│        │轉讓    │住處，於左列│  第133頁至第138頁）    │
│    │      │        │          │        │        │時間，乙○○│②（洪政緯）勘察採證同意│
│    │      │        │          │        │        │提供少許甲基│  書1紙（見警二卷第139頁│
│    │      │        │          │        │        │安非他命供洪│  ）                    │
│    │      │        │          │        │        │政緯無償施用│③（洪政緯）高雄港務警察│
│    │      │        │          │        │        │。          │  總隊刑警隊偵辦毒品危害│
│    │      │        │          │        │        │            │  防制條例嫌疑人尿液採證│
│    │      │        │          │        │        │            │  代碼對照表1 紙（見警二│
│    │      │        │          │        │        │            │  卷第140頁）           │
│    │      │        │          │        │        │            │④（洪政緯）高雄市立凱旋│
│    │      │        │          │        │        │            │  醫院110年4月27日濫用藥│
│    │      │        │          │        │        │            │  物尿液檢驗報告1 份（見│
│    │      │        │          │        │        │            │  警二卷第141頁）       │
└──┴───┴────┴─────┴────┴────┴──────┴────────────┘
 
 
附表三：
┌──────┬───────────────────────────────────┐
│犯罪事實    │主文及沒收                                                            │
│            │                                                                      │
├──────┼───────────────────────────────────┤
│事實欄一、（│丙○○販賣第二級毒品，累犯，處有期徒刑伍年捌月。扣案如附表五編號6至9所│
│一）即附表一│示之物均沒收之；未扣案之犯罪所得新臺幣柒仟元沒收之，於全部或一部不能沒│
│編號1 （販賣│收或不宜執行沒收時，追徵其價額。                                      │
│第二級毒品甲│                                                                      │
│基安非他命）│                                                                      │
├──────┼───────────────────────────────────┤
│事實欄一、（│丙○○販賣第二級毒品，累犯，處有期徒刑伍年肆月。扣案如附表五編號6至9所│
│一）即附表一│示之物均沒收之；未扣案之犯罪所得新臺幣壹仟伍佰元沒收之，於全部或一部不│
│編號2 （販賣│能沒收或不宜執行沒收時，追徵其價額。                                  │
│第二級毒品甲│                                                                      │
│基安非他命）│                                                                      │
├──────┼───────────────────────────────────┤
│事實欄一、（│丙○○販賣第二級毒品，累犯，處有期徒刑伍年陸月。扣案如附表五編號6至9所│
│一）即附表一│示之物均沒收之；未扣案之犯罪所得新臺幣肆仟元沒收之，於全部或一部不能沒│
│編號3 （販賣│收或不宜執行沒收時，追徵其價額。                                      │
│第二級毒品甲│                                                                      │
│基安非他命）│                                                                      │
├──────┼───────────────────────────────────┤
│事實欄一、（│丙○○販賣第三級毒品，累犯，處有期徒刑參年拾月。扣案如附表五編號8至9所│
│一）即附表一│示之物均沒收之。                                                      │
│編號4（販賣 │                                                                      │
│第三級毒品）│                                                                      │
│            │                                                                      │
├──────┼───────────────────────────────────┤
│事實欄一、（│丙○○販賣第二級毒品，累犯，處有期徒刑伍年陸月。扣案如附表五編號6至9所│
│一）即附表一│示之物均沒收之。                                                      │
│編號5 （販賣│                                                                      │
│第二級毒品甲│                                                                      │
│基安非他命）│                                                                      │
├──────┼───────────────────────────────────┤
│事實欄一、（│丙○○販賣第二級毒品，累犯，處有期徒刑伍年肆月。扣案如附表五編號5所示 │
│一）即附表一│之物沒收銷燬之；扣案如附表五編號6、8至9所示之物均沒收之。             │
│編號6 （販賣│                                                                      │
│第二級毒品大│                                                                      │
│麻）        │                                                                      │
├──────┼───────────────────────────────────┤
│事實欄一、（│丙○○販賣第二級毒品，累犯，處有期徒刑伍年伍月。扣案如附表五編號6至9所│
│一）即附表一│示之物均沒收之；未扣案之犯罪所得新臺幣貳仟伍佰元沒收之，於全部或一部不│
│編號7 （販賣│能沒收或不宜執行沒收時，追徵其價額。                                  │
│第二級毒品甲│                                                                      │
│基安非他命）│                                                                      │
├──────┼───────────────────────────────────┤
│事實欄一、（│丙○○販賣第二級毒品，累犯，處有期徒刑伍年伍月。扣案如附表五編號6至9所│
│一）即附表一│示之物均沒收之；未扣案之犯罪所得新臺幣壹仟伍佰元沒收之，於全部或一部不│
│編號8 （販賣│能沒收或不宜執行沒收時，追徵其價額。                                  │
│第二級毒品甲│                                                                      │
│基安非他命）│                                                                      │
├──────┼───────────────────────────────────┤
│事實欄一、（│丙○○持有第一級毒品純質淨重十公克以上，累犯，處有期徒刑壹年參月。扣案│
│二）        │如附表五編號4所示之物沒收銷燬之。                                     │
└──────┴───────────────────────────────────┘
 
附表四：
┌──────┬───────────────────────────────────┐
│犯罪事實    │主文及沒收                                                            │
│            │                                                                      │
├──────┼───────────────────────────────────┤
│事實欄二即附│乙○○販賣第二級毒品，累犯，處有期徒刑伍年參月。扣案如附表五編號1所示 │
│表二編號1（ │之物沒收之；未扣案之犯罪所得新臺幣壹仟元沒收之，於全部或一部不能沒收或│
│販賣第二級毒│不宜執行沒收時，追徵其價額。                                          │
│品甲基安非他│                                                                      │
│命）        │                                                                      │
├──────┼───────────────────────────────────┤
│事實欄二即附│乙○○販賣第二級毒品，累犯，處有期徒刑伍年貳月。扣案如附表五編號1所示 │
│表二編號2（ │之物沒收之；未扣案之犯罪所得新臺幣伍佰元沒收之，於全部或一部不能沒收或│
│販賣第二級毒│不宜執行沒收時，追徵其價額。                                          │
│品甲基安非他│                                                                      │
│命）        │                                                                      │
├──────┼───────────────────────────────────┤
│事實欄二即附│乙○○販賣第二級毒品，累犯，處有期徒刑伍年貳月。扣案如附表五編號1所示 │
│表二編號3（ │之物沒收之；未扣案之犯罪所得新臺幣伍佰元沒收之，於全部或一部不能沒收或│
│販賣第二級毒│不宜執行沒收時，追徵其價額。                                          │
│品甲基安非他│                                                                      │
│命）        │                                                                      │
├──────┼───────────────────────────────────┤
│事實欄二即附│乙○○犯藥事法第八十三條第一項之轉讓禁藥罪，累犯，處有期徒刑肆月。    │
│表二編號4（ │                                                                      │
│轉讓禁藥即甲│                                                                      │
│基安非他命）│                                                                      │
└──────┴───────────────────────────────────┘
 
附表五：扣案物
┌──┬──────────┬──┬───┬────┬───────────────────┐
│編號│物品名稱            │數量│所有人│是否沒收│備註                                  │
├──┼──────────┼──┼───┼────┼───────────────────┤
│ 1  │Motorola牌行動電話  │1支 │乙○○│   是   │                                      │
│    │（內含門號0000000000│    │      │        │                                      │
│    │號SIM卡1張）        │    │      │        │                                      │
├──┼──────────┼──┤      ├────┼───────────────────┤
│ 2  │硝西泮              │1個 │      │   否   │此有高雄市立凱旋醫院110 年5月3日高市凱│
│    │                    │    │      │        │醫驗字第68352號濫用藥物成品檢驗鑑定書1│
│    │                    │    │      │        │份在卷可考（見偵二卷第159頁）         │
├──┼──────────┼──┼───┼────┼───────────────────┤
│ 3  │甲基安非他命        │3包 │丙○○│   否   │原扣案4包，1包經鑑驗後無毒品反應。此有│
│    │                    │    │      │        │高雄市立凱旋醫院110 年5月3日高市凱醫驗│
│    │                    │    │      │        │字第68355號濫用藥物成品檢驗鑑定書1份在│
│    │                    │    │      │        │卷可參（見偵一卷第77頁）              │
├──┼──────────┼──┤      ├────┼───────────────────┤
│ 4  │海洛因              │24包│      │   是   │純質淨重為10.16 公克，此有法務部調查局│
│    │                    │    │      │        │濫用藥物實驗室110年5月20日調科壹字第11│
│    │                    │    │      │        │000000000號鑑定書1份在卷足憑（見偵一卷│
│    │                    │    │      │        │第75頁至第76頁）                      │
├──┼──────────┼──┤      ├────┼───────────────────┤
│ 5  │大麻                │4包 │      │   是   │                                      │
├──┼──────────┼──┤      ├────┼───────────────────┤
│ 6  │空夾鏈袋            │1包 │      │   是   │                                      │
├──┼──────────┼──┤      ├────┼───────────────────┤
│ 7  │電子磅秤            │1台 │      │   是   │                                      │
├──┼──────────┼──┤      ├────┼───────────────────┤
│ 8  │蘋果牌6S行動電話    │1支 │      │   是   │                                      │
├──┼──────────┼──┤      ├────┼───────────────────┤
│ 9  │OPPO牌A53行動電話   │1支 │      │   是   │                                      │
│    │（內含門號0000000000│    │      │        │                                      │
│    │號SIM卡1張）        │    │      │        │                                      │
├──┼──────────┼──┤      ├────┼───────────────────┤
│ 10 │吸食器              │1組 │      │   否   │                                      │
├──┼──────────┼──┤      ├────┼───────────────────┤
│ 11 │玻璃球              │1個 │      │   否   │                                      │
├──┼──────────┼──┤      ├────┼───────────────────┤
│ 12 │三星牌平板電腦      │1台 │      │   否   │                                      │
└──┴──────────┴──┴───┴────┴───────────────────┘
 
 
附錄論罪法條：
 
毒品危害防制條例第4條第2項、第3項
製造、運輸、販賣第二級毒品者，處無期徒刑或10年以上有期徒
刑，得併科新臺幣1千5百萬元以下罰金。
製造、運輸、販賣第三級毒品者，處7 年以上有期徒刑，得併科
新臺幣1千萬元以下罰金。
 
毒品危害防制條例第11條第3項
持有第一級毒品純質淨重十公克以上者，處1年以上7年以下有期
徒刑，得併科新臺幣1百萬元以下罰金。
 
藥事法第83條第1項：
明知為偽藥或禁藥，而販賣、供應、調劑、運送、寄藏、牙保、
轉讓或意圖販賣而陳列者，處 7 年以下有期徒刑，得併科新臺
幣 5 百萬元以下罰金。